【裁判字號】    99,小上,21
【裁判日期】    990607
【裁判案由】    給付損害金
【裁判全文】
臺灣臺南地方法院民事裁定              99年度小上字第21號
上  訴  人  戊○○○
            己○○
            丙○○
            乙○○
            丁○○
            辛○○
被上訴人    壬○○
            甲○○
            庚○○
上列當事人間請求給付損害金事件，上訴人對於中華民國99年3
月5日本院臺南簡易庭98年度南小字第1370號第一審判決提起上
訴，本院裁定如下：
    主    文
上訴駁回。
第二審訴訟費用新臺幣壹仟伍佰元由上訴人負擔。
    理    由
一、按對於小額程序之第一審裁判之上訴，非以其違背法令為理
    由，不得為之，又上訴狀應記載上訴理由，並表明原判決所
    違背之法令及其具體內容，依訴訟資料可認原判決有違背法
    令之具體事實，民事訴訟法第436條之24第2項及第436 條之
    25分別定有明文。且依同法第436條之32準用同法第468條之
    規定，判決不適用法規或適用不當者，為違背法令。而判決
    有同法第469條第1款至第5 款情形之一者，為當然違背法令
    。是當事人對於小額程序之第一審判決提起上訴，如依民事
    訴訟法第468 條規定，以第一審判決有不適用法規或適用法
    規不當為理由時，其上訴狀或理由書應有具體之指摘，並揭
    示該法規之條項或其內容。如以民事訴訟法第469條第1款至
    第5 款所列情形為理由時，其上訴狀或理由書，應揭示合於
    該條款之事實。上訴狀或理由書如未依此項方法表明，或其
    所表明者，顯與上開法條規定之情形不相合時，即難認為已
    對第一審判決之違背法令有具體之指摘，其上訴自難認為合
    法。次按當事人於第二審小額程序不得提出新攻擊或防禦方
    法；但因原法院違背法令致未能提出者，不在此限，同法第
    436條之28 亦有明文。是依上開規定，如無但書之情形，苟
    當事人在小額訴訟第一審程序中未提出之新攻擊或防禦方法
    ，於第二審程序中即不得再行提出。
二、本件上訴意旨以：
  (一)被上訴人無權占用土地之面積並未減少，惟原審所作之判決
    卻與法院94年度南小字第448 號判決完全不同。又於原審審
    理時，被上訴人聲明Ｃ、Ｆ部分之冰箱、廚具均為被上訴人
    庚○○之母留予信徒使用，而被上訴人庚○○之母於民國（
    下同）82年間搬離該處，並於85年間過世，依民法第1147
    條、第1148條之規定，位於該處之冰箱、廚具即由被上訴人
    庚○○繼承，現為其所有。更遑論於原審審理時，被上訴人
    亦於庭上自陳，就占用面積內之私人物品，均為被上訴人甲
    ○○、庚○○所有，是豈會如原審認定被上訴人無私人物品
    占用Ｃ、Ｆ部分之理。
  (二)又如原審認定被上訴人所述佔用面積內，除有放置私人物品
    外，其餘物品均屬他人搬入，既然被上訴人允許他人搬入私
    人物品，即係有繼續使用該部分之實。
  (三)被上訴人曾於地方法院調解委員中聲明，通往C、F部分的門
    上鎖為了不讓流浪漢進入。
  (四)並聲明：1.原判決廢棄。2.被上訴人應給付上訴人24,077元
    。
三、經查：
  (一)本件上訴人於原審起訴請求被上訴人給付損害金24,077元，
    核其訴訟標的金額在100,000元以下，依民事訴訟法第436條
    之8第1項規定，本件應適用小額訴訟程序，先予敘明。
  (二)又上訴人主張其聲明Ｃ、Ｆ部分之冰箱、廚具均為被上訴人
    庚○○之母留予信徒使用，並由被上訴人庚○○繼承，現為
    其所有，又被上訴人允許他人搬入私人物品，即係有繼續使
    用該部分云云，然上訴人所舉之前開上訴理由，業據原審綜
    合全卷證資料，並於判決之事實及理由中第三點內詳述認定
    之憑據，上訴人主張之前述上訴理由，係就原審取捨證據、
    認定事實之職權行使，指摘其為不當，並就原審已論斷者，
    泛言原審認定被上訴人未占用之事實有所違誤，難認上訴人
    已對原判決如何違背法令有何具體指摘。
  (二)至上訴人復主張「被上訴人曾於地方法院調解委員中聲明，
    通往C、F部分的門上鎖為了不讓流浪漢進入」云云，並未舉
    證以實其說，且經遍查原審全卷，並未見上訴人以此為抗辯
    事由，且亦查無其係因原法院違背法令致其未能提出該攻擊
    或防禦方法之情形。是以，上訴人於第二審程序再提出此新
    攻擊或防禦方法，於法即有未合。
  (三)綜上所陳，本件上訴人提出之上訴理由，或就原審取捨證據
    、認定事實之職權行使予以指摘，或係對於不得提出之新攻
    擊或防禦方法而予提出，均非具體表明原判決違背法令之處
    ，及依訴訟資料可認為原判決有違背法令之具體事實，難謂
    已合法表明上訴理由。從而，本件上訴為不合法，應予駁回
    。
四、據上論結，本件上訴為不合法，依民事訴訟法第436條之32
    第1項、第2項、第444條第1項前段、第95條、第78條、第85
    條第1項前段、第436條之19第1項，裁定如主文。
中    華    民    國    99    年    6     月    7     日
                  民事第三庭    審判長法  官  杭起鶴
                                      法  官  王獻楠
                                      法  官  周素秋
以上正本證明與原本無異。
本裁定不得抗告。
中    華    民    國    99    年    6     月    7     日
                                      書記官  洪浩容

司法院資訊處製作；財團法人民間司法改革基金會備份。
